最高法院刑事判決　　　　　　　　　　　　　　　九十三年度台上字第三六０六號
　　上　訴　人　乙○○
　　　　　　　　　　　　（現另案在台灣岩灣技能訓練所執行中）
　　　　　　　　甲○○
　　　　　　　　　　　　（現另案在台灣台中監獄執行中）
右上訴人等因違反毒品危害防制條例案件，不服台灣高等法院台中分院中華民國九十
三年四月二十二日第二審更審判決（九十二年度上重更(二)字第四八號，起訴案號：台
灣台中地方法院檢察署八十九年度偵字第一六五八七號、九十年度偵字第一六一七號
），提起上訴，本院判決如左：
    主  文
原判決關於乙○○部分撤銷，發回台灣高等法院台中分院。
其他上訴駁回。
    理  由
一撤銷發回部分：
本件原判決撤銷第一審關於上訴人乙○○意圖販賣而持有第一級毒品部分之不當科刑
判決，改判仍論處乙○○以意圖販賣而持有第一級毒品（處無期徒刑）罪刑，固非無
見。
惟查：(一)、當事人聲請調查之證據，如法院未予調查，又未認其無調查之必要以裁定
駁回之，或雖經調查，其所得如何不足採取，亦未於判決理由內予以說明，其踐行之
訴訟程序，即難謂非違法。乙○○自第一審審理後，已供稱其所持有之第一級毒品海
洛因及第二級毒品安非他命，均係其兄蔡建允所交付，而主張已供出毒品來源，應有
毒品危害防制條例第十七條減輕其刑規定之適用，故乙○○及其選任辯護人於原審審
理時已迭次請求傳喚證人張文立，俾證明乙○○於警詢時早已向該證人講出全案之實
情，及供出毒品來源，並查明本案之查獲過程（見原審上重更(二)卷第七十頁、第一一
三頁、第一六二頁、第一八一頁）。原審就上開聲請調查之事項，未予理會，復未說
明何以不予調查之理由；又依卷存之蔡建允前科紀錄資料記載，其雖於民國九十年三
月二十六日因常業詐欺罪被法院判處有期徒刑四年確定，嗣後其因未到案執行而於九
十年八月二十二日遭通緝（見原審上重訴字卷第二宗第七十頁），但蔡建允遭通緝迄
今已近三年，其是否已經緝獲歸案？原審未再詳查或予以傳喚，俾究明乙○○上開所
辯是否屬實，均難謂無應於審判期日調查之證據而未予調查之違法。(二)、有罪之判決
書對於被告有利之證據不採納者，應說明其理由，為刑事訴訟法第三百十條第二款所
明定。故有罪判決對於被告有利之證據不予採納，復未說明其理由，於法自屬有違。
原判決以：衡諸常情，海洛因、安非他命之市價極為高昂，施用之者自不容任意浪費
分毫，如將海洛因、安非他命進行分裝，勢須造成些微逸散而蒙受損失，再觀之本件
乙○○所持有之毒品，數量龐大，價值新台幣（下同）數千萬元，且其應可預見於分
裝過程中，勢將造成必然之散逸損失，如非販賣之用，分裝成袋，顯然多此一舉等為
由，資以認定乙○○係意圖販賣而持有該等毒品（見原判決第十四頁倒數第三行至第
十五頁第九行）。然上訴人甲○○於原審審理時已供稱：「……後來乙○○找我第一
次去該（承租）房子時，就是要整理該手提袋內的物品，當時該手提袋內的物品原來
就是裝好一包一包的，我們所整理的就是將在該手提袋內漏在一包一包包裝袋外面的
東西再整理裝入該包裝袋內」、「本案被查扣之分裝袋、磅秤是我自己後來買的」、
「當時在整理手提袋時……海洛因是一塊一塊的，每塊約五平方公分左右，以大的塑
膠袋裝著，而安非他命是以十〤二十公分的袋子裝著」等語（見原審上重更(二)卷第一
二七頁、第一二八頁、第一二九頁），似供證其與乙○○並無分裝扣案海洛因、安非
他命之行為。原判決對此有利於乙○○之證據資料，未說明不予採信之理由，亦有理
由不備之違法。乙○○上訴意旨執以指摘原判決不當，非無理由，應認原判決關於乙
○○部分仍有撤銷發回更審之原因。
二、上訴駁回部分：
本件原判決認定：上訴人甲○○於八十年間，曾因違反麻醉藥品管理條例案件，經台
灣台中地方法院判處有期徒刑三年，緩刑五年確定，嗣經裁定撤銷其緩刑之宣告而入
監執行，於八十三年二月間假釋出獄，惟甲○○於假釋期間，復因違反藥事法等案件
，經台灣台中地方法院判處有期徒刑七月確定，嗣經撤銷其假釋，連同前案殘刑一年
四月四日一併執行後，又獲假釋出監，至八十六年六月三日假釋期滿未經撤銷假釋而
執行完畢。緣乙○○意圖販賣海洛因、安非他命，於八十九年八月下旬某日，先囑託
不知情之甲○○以自己名義承租空屋，作為持有後分裝、藏放海洛因、安非他命場所
之用。嗣於八十九年八月二十四日，甲○○依乙○○之指示，以每月九千元之價格，
向張椿梩租得台中市○○區○路六巷三十號六樓之二房屋後，乙○○隨即於當晚七時
許，在台中市○○區○路與中港路交岔路口之便利超商店前，向一不知姓名者取得海
洛因約三公斤餘及安非他命約二十六公斤餘，攜至台中市○○區○路六巷三十號房屋
地下停車場，即以電話通知甲○○至該處，二人共同將上述毒品搬上承租之六樓之二
空屋內存放。翌日，乙○○復通知甲○○至上揭承租處，一同分裝上述毒品。而甲○
○明知乙○○前揭持有中之物係海洛因、安非他命，竟基於分裝時與乙○○共同持有
之犯意聯絡，與乙○○將上揭海洛因約三公斤餘，分裝成數袋，安非他命約二十六公
斤餘，則分裝成數十袋。分裝完成後，乙○○即將該房屋上鎖，自行保管鑰匙，單獨
持有上開海洛因、安非他命而伺機出售。後於八十九年九月二十五日，王秋雄（所犯
收受贓物犯行，業經第一審諭知免訴判決確定）告知甲○○欲購買安非他命施用，而
甲○○得知乙○○當時出國，未在國內，且其承租之上揭空屋內，藏有大量海洛因、
安非他命，認有機可乘，竟意圖為自己不法之所有，於該日下午四時許，聯絡不知情
之王秋雄駕駛自小客車搭載其至上揭承租處後，即僱用不知情之鎖匠前來開鎖，但因
該門鎖結構特殊，鎖匠無法開啟，甲○○乃要求鎖匠以磨砂機鋸開門鎖之安全設備（
毀損部分未據告訴），進入屋內，竊取乙○○藏放在該處之海洛因、安非他命（甲○
○竊取時，在該處所尚遺留安非他命一包〈驗餘淨重一三０．五二公克，包裝重八．
四五公克〉，漏未取走）。得手後，甲○○搭乘王秋雄駕駛之自小客車離去，於途中
，甲○○方告知王秋雄竊取毒品一事，並表明願與王秋雄平分毒品，惟王秋雄須保守
秘密，王秋雄應允之。二人即前往台中縣太平市○○路○段四０七號甲○○之朋友廖
瑞益住處分贓。由王秋雄收受甲○○無償轉讓之海洛因（毛重共四百十五．五公克〈
起訴書誤載為四百二十五公克〉，驗餘淨重三百九十四．八一公克）、安非他命二包
（毛重一千五百公克）（甲○○無償轉讓第一、二級毒品部分，已經原審上訴審判刑
確定）。王秋雄收受前揭毒品贓物後，旋於當日晚上十一時五十分許，在台中縣梧棲
鎮○○路二號二樓友人謝正忠住處為警查獲，並查獲上述海洛因、安非他命。又甲○
○竊得上述毒品後，於八十九年九月三十日，囑請不知情之女友林垠伶（業經檢察官
為不起訴處分），以其自己之名義，每月六千元之價格，向許惠鈴承租台中市○○路
○段一三一號七樓之六空屋，藏置該批毒品，並意圖販賣，旋於八十九年九月底，在
台中縣太平市○○路○段四０七號廖瑞益住處，將重約一‧五兩之海洛因，以五萬元
之價格，賣予廖瑞益施用（廖瑞益施用第一級毒品犯行，另案經判刑確定）。嗣於：
(1)八十九年十月十一日上午十一時三十分至下午二時三十分間，經台中市警察局第三
分局警員持台灣台中地方法院檢察署檢察官簽發之搜索票，在台中市○○路○段一三
一號七樓之六甲○○承租之空屋內（甲○○當時不在場），查獲數量龐大之安非他命
後（現場尚有海洛因八包漏未發現），立即報請檢察官指揮偵辦。(2)旋於同月十一日
晚上十一時許至十二日凌晨零時許間，在台中市○○路○段六十二號三樓之二甲○○
租屋處（甲○○當時不在場），查獲安非他命一批，及甲○○所有供販賣安非他命所
用之電子磅秤一個、供犯罪預備之三號分裝袋一百個（甲○○所犯販賣第二級毒品部
分亦經原審更一審判刑確定）。(3)繼經警於同月十二日凌晨零時三十分起至一時許間
，循線在台中縣太平市○○路○段四０七號查獲甲○○及廖瑞益二人，並查得廖瑞益
前開向甲○○購買而施用剩餘之海洛因（驗餘合計淨重四０．三四公克，包裝重七．
四三公克，純度62.77%，純質淨重二五．三二公克）、安非他命三包（前開(1)、(2)、
(3)所查獲之安非他命經送驗結果，總計毛重二五０九七．三公克，經檢視共計三十五
包，實際總毛重二四八五七．０八公克，總淨重二四一二六．二八公克，取二．五四
公克鑑驗，總餘二四一二三．七四公克）。(4)甲○○被查獲之後，於警詢時供述前揭
在台中市○○路○段一三一號七樓之六查獲之大量安非他命係乙○○所有之物，警方
乃於同月十二日上午二時三十分許，依甲○○之供述，循線在台中市○○路○段六十
六號八樓之十二乙○○租賃處，查獲乙○○。乙○○至警局時，始知悉其藏放在台中
市○○區○路六巷三十號六樓之二房屋之海洛因、安非他命，已遭甲○○竊取。(5)其
後，因房東許惠鈴將其上址房屋改租給林麗華，林麗華於打掃之際發現屋內塑膠袋裝
有物品，告知許惠鈴，經許惠鈴向警方報案，始於同年十月三十日下午三時至四時三
十分間，在台中市○○路○段一三一號七樓之六原由甲○○承租之空屋內，發現其所
竊取之海洛因八袋（即為前述(1)所載漏未發現部分），分別重三七五公克、三九五公
克、三九五公克、二九五公克、三八０公克、四０五公克、三七五公克、四五０公克
，合計毛重共二九六五公克（驗餘合計淨重二八七六．一公克，純度達77.06%，純質
淨重二二一六．三二公克）。(6)乙○○復於同年十一月十四日下午三時二十分至四十
分間，會同警方至台中市○○區○路六巷三十號六樓之二空屋，在房內衣櫥內，為警
查獲其等分裝之安非他命一包（驗餘淨重一三０．五二公克，包裝重八．四五公克）
等情。係以：(一)、甲○○就其於上揭時間，依乙○○之指示，在台中市○○區○路六
巷三十號六樓之二空屋整理上揭大量之海洛因、安非他命，事後利用乙○○出國之際
，竊取該等毒品，並承租台中市○○路○段一三一號七樓之六空屋藏放之事實，已坦
承不諱，核與證人王秋雄、廖瑞益、林垠伶、許惠鈴於警詢、檢察官偵查或第一審審
理中之供述情節相符合，並有在前揭時、地所查獲之海洛因、安非他命等物扣押及台
中市○○區○路六巷三十號六樓之二房屋大門遭鎖匠破壞之照片在卷足證。(二)、而前
述(1)、(2)、(3)查獲之安非他命經送內政部警政署刑事警察局（下稱刑事警察局）鑑驗
結果，總計毛重二五０九七．三公克，實際總毛重二四八五七．０八公克，總淨重二
四一二六．二八公克，取二．五四公克鑑驗，餘二四一二三．七四公克，以呈色試驗
分析、隨機抽取以氣相層析／質譜分析及核磁共振分析結果，均檢出甲基安非他命成
分，平均純度約為 97.0%；另前述(3)扣得之海洛因經送法務部調查局（下稱調查局）
鑑定結果，含海洛因成分，（驗餘）合計淨重四０．三四公克，包裝重七．四三公克
，純度62.77%，純質淨重二五．三二公克；又前述(5)查得之海洛因八袋，分別重三七
五公克、三九五公克、三九五公克、二九五公克、三八０公克、四０五公克、三七五
公克、四五０公克，合計毛重共二九六五公克，經送調查局鑑定結果，均含海洛因成
分，合計淨重二八七六．一公克，純度達77.06%，純質淨重二二一六．三二公克；再
前述(6)查扣之安非他命經送調查局鑑定結果，含甲基安非他命成分，（驗餘）淨重一
三０．五二公克，包裝重八．四五公克；另王秋雄被查扣之海洛因經送請調查局鑑定
結果，含海洛因成分，（驗餘）合計淨重三九四．八一公克，包裝重二０．六九公克
，純度62.65%，純質淨重二四七．三五公克等情，亦分別有調查局編號000000
000、000000000、000000000號鑑定通知書、調科壹字第０九
二六二六０三九六０號檢驗通知書及刑事警察局刑鑑字第一九七二九二號鑑驗通知書
在卷可憑。(三)、甲○○復已坦承其於竊取上揭毒品後，於八十九年九月底，在台中縣
太平市○○路○段四０七號廖瑞益住處，將重約一‧五兩之海洛因，交予廖瑞益施用
之事實不諱。(四)、證人廖瑞益於警詢、檢察官偵查及第一審審理中，已明確指證甲○
○於前開時地交予伊之海洛因一．五兩，係伊以五萬元之價格向甲○○購買無訛。且
證人廖瑞益與甲○○復供承其二人係熟識之朋友，雙方並無怨隙。而販賣第一級毒品
之法定刑乃死刑、無期徒刑之重罪，甲○○如非真有販賣海洛因之事實，衡情廖瑞益
實無多次指證甲○○販賣海洛因，而惡意構陷甲○○入此重罪之理。雖廖瑞益嗣於第
一審九十年六月二十一日訊問時及於原審上訴審、更一審調查時，改稱：前開海洛因
是甲○○送給伊的，甲○○原擬交予伊之海洛因有點濕，伊即以五萬元改買安非他命
云云，惟與其前在警詢、檢察官偵查及第一審訊問時之供述，迥異不同，應係事後迴
護甲○○之詞，不足採信。(五)、此外，並有警方於八十九年十月十二日凌晨零時三十
分起至一時許間，在台中縣太平市○○路○段四０七號廖瑞益住處所查獲之海洛因可
證，而該查扣之海洛因經送調查局鑑定結果，確含海洛因成分，亦如前述，足見廖瑞
益所證合於事實，應堪採信。雖此部分海洛因與本案其他被查扣海洛因之純度不同，
惟此部分海洛因確係由甲○○交付予廖瑞益，已為其二人所供承，且海洛因之純度可
因毒販或施用者隨意添加摻合物而發生差異，自不能因扣案海洛因之純度彼此有所差
異，即謂廖瑞益上開所證無可採信。因認甲○○之罪證已臻明確，犯行堪以認定，為
其所憑之證據及認定之理由。又以：甲○○雖否認有以五萬元之價格，販賣上揭海洛
因予廖瑞益，辯稱：因伊所竊取之海洛因濕了，故伊拿上述海洛因至廖瑞益住處，請
廖瑞益以收縮烘乾機烘乾，嗣伊即將該一．五兩海洛因送予廖瑞益施用，伊並無販賣
海洛因予廖瑞益云云。但前述於八十九年十月三十日在台中市○○路○段一三一號七
樓之六原由甲○○承租之空屋內，所查獲之海洛因八袋，經第一審囑請調查局檢視結
果，該海洛因檢品均為呈乾燥塊狀之海洛因碎磚，無須再特別乾燥處理，可直接研磨
成粉狀摻入香菸內施用，有該局九０陸一字第九００三二九五號函在卷可憑。而查獲
本案之偵查員張文立於第一審調查時，亦已證稱：查獲之海洛因硬度很硬，伊等當時
拿到地上敲的時候，它很硬，表示很乾燥等語。雖乙○○、王秋雄分別供稱：「海洛
因是一小塊，顏色類似土黃色，感覺溼溼的」、「毒品是如乙○○所述一塊一塊黃色
的」等語，依彼二人所供，或可認定該塊海洛因於甲○○取得時係溼溼的，而於被查
獲送鑑定時，已成乾燥狀態，然此仍不足據以認定該海洛因即係由廖瑞益幫甲○○所
烘乾。又甲○○於檢察官訊問時，曾供稱：伊未販賣海洛因給廖瑞益，是廖瑞益拿錢
給伊，伊在梧棲向一位「阿偉」買的云云，嗣其於檢察官聲請羈押而由第一審法院訊
問時，則改稱：海洛因是買回來給伊與廖瑞益一起施用的云云，前後所供已有不符，
亦與其前開所辯：是伊拿給廖瑞益烘乾云云互異，自係事後卸責之詞，不足採信。皆
已依據卷內資料，分別予以指駁。復說明甲○○所為，係犯刑法第三百二十一條第一
項第二款之加重竊盜罪、毒品危害防制條例第四條第一項之販賣第一級毒品罪。其利
用不知情之鎖匠破壞承租處大門房鎖而犯竊盜罪，此部分犯行係間接正犯。又甲○○
與乙○○在台中市○○區○路六巷三十號六樓之二房屋內分裝第一級毒品、第二級毒
品，其於分裝當時因分裝而持有該第一級毒品、第二級毒品之行為，與乙○○有犯意
聯絡、行為分擔，均為共同正犯。至分裝完成後，該房屋鑰匙既由乙○○自行保管，
且該屋係乙○○委請甲○○代為承租，自應認於其二人離去該屋後，僅乙○○單獨持
有該第一、二級毒品。再甲○○販賣前、後持有第一級毒品之低度行為，為其販賣第
一級毒品之高度行為所吸收，不另論罪。另甲○○所犯上揭加重竊盜罪與販賣第一級
毒品罪之間，有方法、結果之關係，為牽連犯，應從一重依販賣第一級毒品罪處斷。
甲○○於八十年間，曾因違反麻醉藥品管理條例案件，經台灣台中地方法院判處有期
徒刑三年，緩刑五年確定，嗣經裁定撤銷其緩刑之宣告而入監執行，於八十三年二月
間假釋出獄，惟甲○○於假釋期間，復因違反藥事法等案件，經台灣台中地方法院判
處有期徒刑七月確定，嗣經撤銷假釋，連同前案假釋殘刑一年四月四日一併執行後，
又假釋出監，至八十六年六月三日假釋期滿未經撤銷假釋而執行完畢之事實，有台灣
台中地方法院檢察署刑案資料查註紀錄表及台灣高等法院被告全國前案紀錄表在卷可
憑，其受有期徒刑執行完畢後，五年內再犯有期徒刑以上之本罪，為累犯，應依刑法
第四十七條規定，除本刑為死刑、無期徒刑部分依法不得加重外，其餘並加重其刑。
又甲○○於所另犯之販賣第二級毒品罪，供出毒品來源並因而破獲乙○○，故依毒品
危害防制條例第十七條之規定減輕其刑，固為原審更一審判決所認定。惟甲○○於八
十九年十月十二日上午，與廖瑞益一同在台中縣太平市○○路○段四０七號為警查獲
，當日甲○○在警詢時僅供稱，現場所查扣之海洛因、安非他命等物係廖瑞益所有，
及於八十九年十月十一日在台中市○○路○段一三一號七樓之六其承租之空屋內所查
扣之安非他命，係乙○○所有，但因當時警方尚未在台中市○○路上址查得大量海洛
因，故甲○○並未提及乙○○有交給伊海洛因之事。雖證人朱進益於原審上訴審審理
時，曾證述甲○○有帶其等至乙○○之住處而查獲其他毒品等情，然該證人已表明因
時隔已久，其已記不清楚，應以當初查獲時甲○○所言為準，其完全係按照甲○○之
供述而記載。是當法官提示甲○○之警詢筆錄並告以要旨後，訊問朱進益以：「甲○
○有無供出毒品來源？」時，該證人稱：「他有說毒品是乙○○交付給他的」一語，
當係依警詢筆錄之記載而為證述，自不能以法官詢問時未細分第一、二級毒品加以訊
問，甲○○亦依此回答未加區隔，即可超越警詢筆錄之記載內容，認證人朱進益所證
係包括第一級毒品部分。另證人朱進益雖又證稱：甲○○有帶伊等去乙○○的住處，
而查獲其他的毒品等語，然乙○○於八十九年十月十二日二時三十分許在台中市○○
路○段六十六號八樓之十二其租賃處被查獲時，僅被查得制式槍彈及行動電話等物，
此有警方搜索扣押證明筆錄及扣押物品照片在卷可稽。是證人朱進益所證「有查獲其
他的毒品」云云，應係因時間久隔，記憶不清，致為錯誤之陳述，尚不足採。另甲○
○因被羈押，其房東許惠鈴因要出租房屋給林麗華，林麗華於八十九年十月三十日凌
晨零時十分許在打掃時，發現塑膠袋內裝著東西，乃告訴陳惠鈴，經陳惠鈴向警方報
案，由警方於同日十五時至十六時三十分間至該處搜索，始扣得大量之海洛因（驗餘
合計淨重二八七六．一公克）等情，亦據證人許惠鈴、林麗華於警詢時證述明確，並
有台中市警察局第三分局搜索扣押證明筆錄等在卷可憑。故甲○○就所犯販賣第一級
毒品犯行部分，並無供出毒品來源，因而破獲之情事，尚不得依毒品危害防制條例第
十七條規定減輕其刑。因而撤銷第一審關於甲○○販賣第一級毒品部分之不當判決，
適用毒品危害防制條例第四條第一項（原判決漏未記載，應予補正）、第十八條第一
項前段、第十九條第一項，刑法第十一條前段、第三百二十一條第一項第二款、第四
十七條、第五十五條、第三十七條第一項、第四十二條第三項，罰金罰鍰提高標準條
例第二條之規定，論處甲○○販賣第一級毒品罪及累犯，並審酌甲○○為販賣毒品獲
取不法利益，竊取前述數量甚為可觀之毒品，並從事販賣，嚴重危害社會，惡性非輕
，暨檢察官之具體求刑等一切情狀，予以量處無期徒刑，並宣告褫奪公權終身。另甲
○○販賣第一級毒品所得財物五萬元，併依法宣告沒收之，如全部或一部不能沒收時
，以其財產抵償之。又前述在廖瑞益住處查獲之海洛因（驗餘合計淨重四０．三四公
克）、在台中市○○路○段一三一號七樓之六查得之海洛因（驗餘合計淨重二八七六
．一公克）、王秋雄被查獲之海洛因（驗餘淨重三九四．八一公克），均係第一級毒
品，雖其中在廖瑞益住處查得及王秋雄被查獲之海洛因，業已在王秋雄、廖瑞益另被
訴違反毒品危害防制條例案件中，經諭知沒收銷燬，惟沒收物之執行完畢與沒收物之
不存在，並非一事，該等毒品既係依法必須沒收之物，仍均應依規定諭知沒收銷燬之
。查原判決對於甲○○販賣第一級毒品有關犯罪之證據，已盡其調查能事，而其論處
甲○○罪刑，復已詳敘其所憑之證據及認定之理由，所為論敘亦與卷內資料悉相符合
，其證據取捨與證據證明力判斷職權之行使，暨法則適用之闡述及判處無期徒刑之理
由說明，亦均無悖乎證據法則及論理法則。其依法論處甲○○罪刑，經詳加審核，於
法並無違誤。甲○○上訴意旨謂：原判決於無其他證據，即遽採廖瑞益顯有瑕疵之證
述為證，有違證據法則，且乙○○、王秋雄等人均已證明扣案之海洛因顏色確與一般
可直接吸用之海洛因不同，原判決對此有利於甲○○之證據，不加採納，復不說明其
理由，亦有判決理由不備之違法，又甲○○確有供出包括海洛因之毒品來源，原判決
就甲○○販賣海洛因部分未依毒品危害防制條例第十七條規定減輕其刑，並有不適用
法則之違誤云云，乃執原判決已詳敘捨棄不採理由之辯詞，而為事實上之爭執，並全
憑己見，泛指原判決理由不備、適用法則不當及不適用法則云云，經核為無理由，應
予以駁回。
據上論結，應依刑事訴訟法第三百九十七條、第四百零一條、第三百九十六條第一項
，判決如主文。
中　　　華　　　民　　　國　　九十三　　年　　　七　　　月　　 十五 　　日
                              最高法院刑事第八庭
                                  審判長法官  陳　炳　煌
                                        法官  陳　世　雄
                                        法官  韓　金　秀
                                        法官  吳　信　銘
                                        法官  徐　文　亮
      右正本證明與原本無異
                                              書  記  官
中　　　華　　　民　　　國　　九十三　　年　　　七　　　月　　二十一　　日
                                                                        Ｌ
